# 陈版，关于特定交易的收入处理

提问人：pippaqq 时间：2021-01-29 08:05:03
拟IPO企业A销售B产品（牙刷、剃须刀等），在B销售给终端产生的质量问题，由B对外提供售后服务并统一归集退换货产品，再由A分批取回，根据《售后服务框架协议》，申报期 2018 年质保方式是以换代修（账务不做处理）， 2019 年 3 月开始改为以退代换（退货退款）。
请问老师：
1.这种前后不同的售后服务方式应该视为一种（前后均直接根据退换货率计提预计负债-售后费用）还是两种不同的方式（ 2019 年开始需要结合退货率计算冲减当期收入、成本和确认对应的预计负债，同时退货损失确认预计负债-售后费用）？
2.对于一家申报期刚成立不久的企业，在退换货率很不稳定、但营业额增长很快的企业来讲，这个计提的预计负债怎样考虑会相对较为充分一些（根据历史退货率总是估计不足，而且又没有一个可说服的参考值），还烦请陈老师指引方向

回答人：chenyiwei
1 、不论是退货还是换货，都是针对产品质量缺陷的补救措施，不同于一般的无理由退货，所以都按照保证性质保进行会计处理。
2 、建议基于本企业历史数据和行业可比企业的资料，并适度从紧把握。